【裁判字號】    98,易,672
【裁判日期】    990126
【裁判案由】    違反商標法
【裁判全文】
臺灣臺南地方法院刑事判決               98年度易字第672號
公  訴  人  臺灣臺南地方法院檢察署檢察官
被      告  丙○○
上列被告因違反商標法案件，經檢察官提起公訴（97年度偵字第
6030號、第8158號），本院判決如下：
    主  文
丙○○共同明知為未得商標權人同意，於同一商品，使用相同之
註冊商標商品而販賣，處有期徒刑貳月，如易科罰金，以新臺幣
壹仟元折算壹日，緩刑貳年，並自本判決確定之日起貳個月內，
向公庫支付新臺幣陸萬元。
扣案之仿冒「GUCCI」商標之長靴及平底鞋各壹雙、仿冒「PATEK
PHILIPPE」手錶壹只，均沒收。
    事  實
一、丙○○與甲○○（另案通緝中）係夫妻關係，二人均明知「
    GUCCI」、「PATEK  PHILIPPE」等商標名稱圖樣，分別係義
    大利商固喜歡固喜公司及瑞士商派特飛力浦公司向我國經濟
    部智慧財產局申請註冊登記，經核准分別取得指定使用於靴
    鞋、鐘錶及其組件等商品之商標權，現均仍於商標權專用期
    間內（專用期限分別至一百零四年八月十五日止、一百零八
    年一月三十一日止），而上開專用權人所生產製造使用上開
    商標圖樣之商品，在國際及國內市場行銷多年，具有相當之
    聲譽，為業者及一般消費大眾所熟知，屬相關大眾所共知之
    商標及商品，二人亦明知所持有上有「GUCCI」商標圖樣之
    長靴、平底鞋各一雙，上有「PATEK PHILIPPE」商標圖樣之
    手錶一只，係未經商標權人同意，而於同一商品上使用相同
    註冊商標之商品，竟共同基於販賣仿冒商標商品之單一犯意
    聯絡，由甲○○負責出貨，丙○○提供其帳戶並依指示提領
    入帳款之模式，分別：(一)於民國九十六年十月二十九日、十
    月三十一日，在不詳處所，利用電腦設備連結至「YAHOO!」
    拍賣網站，以向雅虎國際資訊股份有限公司申請之「siqi88
    59」帳號，佯以所販售之上有「GUCCI」商標圖樣之長靴、
    平底鞋係真品，而在前開拍賣網站上張貼「特賣區GUCCI長
    靴貨到付款」之拍賣訊息，以販賣仿冒「GUCCI」商標之皮
    靴，嗣乙○○於九十六年十月二十九日、三十一日於網路上
    看見此訊息後，即分別以新臺幣（下同）二千元、八百元之
    價格下標並得標；丙○○、甲○○二人再以貨到付款方式，
    由快遞公司送貨並收取貨款，再將上開款項匯至丙○○所有
    之臺灣中小企業銀行永大分行帳號：00000000000號帳戶內
    ；(二)丙○○、甲○○又於九十六年十一月二十五日，在不詳
    處所，利用電腦設備連結至「PCHOME」拍賣網站，以向網路
    國際家庭資訊股份有限公司申請之網路相簿帳號「WATCH990
    」，刊登各式仿冒手錶相片並留下即時通帳號「hifgdfgdg
    」供欲購買之人聯絡，嗣經員警網路巡邏發現後，即透過上
    開即時通帳號取得聯絡，並以二千元價格購得上有「PATEK
    PHILIPPE」商標圖樣之手錶一只。丙○○、甲○○再以同一
    貨到付款之方式，由快遞公司送貨並收取貨款後，再將上開
    款項匯至丙○○所有之上開銀行帳戶內。嗣經乙○○於收到
    皮鞋發現為膺品及員警網路巡邏發現，始悉上情。
二、案經瑞士商派特菲力浦公司訴由台中市警察局第四分局及內
    政部警政署保安警察第二總隊第一大隊第一中隊報請臺灣臺
    南地方法院檢察署檢察官偵查起訴。
    理  由
甲、程序方面：
一、按被告以外之人於審判外之陳述，雖不符前四條之規定，而
    經當事人於審判程序同意作為證據，法院審酌該言詞陳述或
    書面陳述作成時之情況，認為適當者，亦得為證據。當事人
    、代理人或辯護人於法院調查證據時，知有第一百五十九條
    第一項不得為證據之情形，而未於言詞辯論終結前聲明異議
    者，視為有前項之同意，刑事訴訟法第一百五十九條之五第
    一、二項分別定有明文。查本件被告丙○○於本院準備程序
    進行時，均未爭執證人乙○○於警詢及在檢察官偵訊時證詞
    ，暨其他書證、物證之證據能力（見本院卷第十七頁反面）
    ，被告迄未於本案言詞辯論終結前聲明異議，則依刑事訴訟
    法第一百五十九條之五規定，視為被告已同意援引作為證據
    ，且經本院審酌該等言詞陳述作成時之情況及證據取得過程
    等節，認為上開證據，均有證據能力，可以作為認定事實之
    依據。
乙、實體認定：
一、訊據被告丙○○對於上開事實，業於本院審理時坦承不諱（
    見本院卷第102頁反面），且經證人乙○○於警、偵訊中陳
    證綦詳（見警二卷第8~10頁；偵二卷第201~203頁），而「G
    UCCI」、「PATEK PHILIPPE」等商標名稱圖樣，分別係義大
    利商固喜歡固喜公司及瑞士商派特飛力浦公司向我國經濟部
    智慧財產局申請註冊登記，經核准分別取得指定使用於靴鞋
    、鐘錶及其組件等商品之商標權，現均仍於商標權專用期間
    內（專用期限分別至一百零四年八月十五日止、一百零八年
    一月三十一日止），有經濟部智慧財產局商標資料檢索服務
    查詢報表二紙在卷可參，而本件如事實欄(一)(二)所示之長靴、
    平底鞋及手錶均非前揭原廠真品等節，亦有GUCCI鑑定證明
    書及PATEK PHILIPPE鑑定證明書各一份（見警二卷第14頁、
    警一卷第9頁）附卷足憑，此外復有雅虎資訊公司網站拍賣
    及得標資料、網路國際家庭資訊股份有限公司網路相簿資料
    、雅虎網路即時通聯絡資料各一份、超峰快遞公司收送貨單
    二紙、臺灣中小企業銀行永大分行帳號：00000000000號帳
    戶之存款交易明細查詢單等資料在卷可資佐證，本件事證明
    確，被告丙○○犯行洵堪認定，應依法論科。
二、核被告丙○○所為，係犯係犯商標法第八十二條之販賣仿冒
    商品罪。被告丙○○與甲○○間有犯意聯絡及行為分擔，均
    為共同正犯。又刑事法若干犯罪行為態樣，本質上原具有反
    覆、延續實行之特徵，立法時既予特別歸類，定為犯罪構成
    要件之行為要素，則行為人基於概括之犯意，在密切接近之
    一定時、地持續實行之複次行為，倘依社會通念，於客觀上
    認為符合一個反覆、延續性之行為觀念者，於刑法評價上，
    即應僅成立一罪。學理上所稱「集合犯」之職業性、營業性
    或收集性等具有重複特質之犯罪均屬之，例如經營、從事業
    務、收集、販賣、製造、散布等行為概念者是（最高法院九
    十五年度台上字第四六八六號裁判意旨參照）。查被告丙○○上開販賣仿冒商品犯行，具有職業性、營業性，且係行為
    人基於概括之犯意，在密切接近之一定時、地持續實行之複
    次行為，揆諸前揭說明，均符合上開集合犯之職業性、營業
    性販賣之行為，應依集合犯論以一罪。又集合犯，乃集合多
    數犯罪行為而成立之獨立犯罪型態，其反覆之數行為間，不
    生連續犯、牽連犯或想像競合犯之問題（最高法院九十年度
    第八次刑事庭會議決議、最高法院九十五年度台上字第三二
    九二號判決意旨參照）。查被告明知係侵害商標權人之商品
    而販賣之犯行，應僅論以販賣仿冒商品一罪。爰審酌被告犯
    罪之動機是因貪圖仿冒商品利益，以及販賣仿冒商品，助長
    侵害他人商標專用權之歪風，並影響社會經濟秩序及國際形
    象甚鉅，惟本件侵害他人商標權之數量尚非甚鉅，且犯後又
    能坦承犯行態度良好等一切情狀，量處如主文所示之刑，並
    諭知如易科罰金之折算標準，以資懲儆。末查被告丙○○前
    未曾因犯罪受有期徒刑以上刑之宣告，有臺灣高等法院被告
    前案紀錄表在卷可憑，本院審酌被告丙○○因一時貪圖小利
    ，致罹此罪名，然其犯後於本院審理時尚能坦承犯行，頗具
    悔意等情，認被告丙○○經此起訴審判科刑之教訓後，應知
    所警惕，信無再犯之虞，其上開宣告之刑，以暫不執行為適
    當，爰併予宣告緩刑二年，並自本判決確定之日起二個月內
    ，向公庫支付新臺幣六萬元，以觀後效，並啟自新。
三、末按犯商標法第八十二條之罪所販賣之商品，不問屬於犯人
    與否，沒收之，商標法第八十三條定有明文。是本件扣案之
    仿冒「GUCCI」商標之長靴及平底鞋各一雙、仿冒「PATEK
    PHILIPPE」手錶一只，既均係被告犯本罪所用之物，爰均依
    商標法第八十三條之規定，宣告沒收之。
四、被告甲○○俟通緝到案後另行審結。
據上論斷，應依刑事訴訟法第二百九十九條第一項前段，商標法
第八十二條、第八十三條，刑法第十一條前段、第二十八條、第
四十一條第一項前段、第七十四條第一項第一款、第二項第四款
，判決如主文。
本案經檢察官趙伯雄到庭執行職務。
中    華    民    國    99    年    1     月    26    日
                  刑事第五庭    法  官  張瑛宗
以上正本證明與原本無異
如不服本判決應於收受本判後10日內向本院提出上訴書狀，並應
敘述具體理由。其未敘述上訴理由者，應於上訴期間屆滿後20日
內向本院補提理由書狀（均須按他造當事人之人數附繕本）「切
勿逕送上級法院」。
                                書記官  郭純瑜
中    華    民    國    99    年    1     月    26    日
附錄本案論罪科刑法條：
商標法第82條
明知為前條商品而販賣、意圖販賣而陳列、輸出或輸入者，處
1 年以下有期徒刑、拘役或科或併科新臺幣 5 萬元以下罰金。
商標法第83條
犯前 2 條之罪所製造、販賣、陳列、輸出或輸入之商品，或所
提供於服務使用之物品或文書，不問屬於犯人與否，沒收之。


司法院資訊處製作；財團法人民間司法改革基金會備份。
